【裁判字號】    92,交聲,417
【裁判日期】    920506
【裁判案由】    聲明異議
【裁判全文】
臺灣臺中地方法院交通事件裁定                    九十二年度交聲字第四一七號
    原處分機關  交通部公路總局台中區監理所
    異議人即
    受處分人    甲○○
右列受處分人因違反道路交通管理處罰條例案件，對於交通部公路總局台中區監理所
九十二年三月二十五日所為之裁決（中監違字第裁六○─ＺＤ0000000－0號
裁決書），聲明異議，本院裁定如左：
    主  文
異議駁回。
    理  由
一、原處分機關略以：本案係國道公路警察局第四隊逕行舉發受處分人甲○○所有之
    車號Ｍ７─９９１３號自小客車，於民國（下同）九十一年二月二十八日十時四
    十八分許，行經國道一號南向二七六公里處，因「速限一○○公里時速一一一公
    里超速十一公里經科學測定」違規，受處分人未於應到案日期前提出申訴，該所
    遂於九十二年三月三十五日以中監違字第裁六○─ＺＤ0000000－0號裁
    決書，裁處罰鍰新台幣六千元整，於法並無不合等語。
二、本件異議人即受處分人甲○○則以：本人確實未收到舉發通知單，受通知當時本
    人確實設籍於通知地，因管理員之疏失把文件退回而延誤繳款，爰聲明異議請求
    將逾時繳款逕受加倍罰鍰部分撤銷云云。
三、按汽車行駛於高速公路或設站管制之道路，而不遵守管制之規定者，處汽車駕駛
    人，除處新台幣三千元以上六千元以下罰鍰外，道路交通管理處罰條例第三十三
    條第一項定有明文。另汽車違反道路交通管理事件，以科學儀器取得違規證據資
    料，足資認定其違規事實者，得逕行舉發之，而逕行舉發，應記明車輛牌照號碼
    、車型等可資辨明之資料，查明汽車所有人姓名或名稱、住址，並以該汽車所有
    人為被通知人製單舉發之，由舉發機關送達被通知人；且逕行舉發違反道路交通
    管理事件，經汽車所有人依通知單之應到案日期前到案，並告知違規駕駛人姓名
    、身分證統一編號及住址者，處罰機關應即另行通知違規駕駛人到案依法處理，
    逾應到案日期，處罰機關應依道路交通管理處罰條例第八十五條第三項規定處罰
    該汽車所有人，違反道路交通管理事件統一裁罰標準及處理細則第二十三條第一
    項第五款、第二項、第十一條第一項第二款、第二十四條亦分別定有明文。再按
    對於當事人之送達，應為送達之處所不明者，行政機關得依申請准為公示送達，
    如無人為公示送達之申請者，行政機關為避免行政程序遲延，認有必要時，得依
    職權命為公示送達，亦分別為行政程序法第七十八條第一項第一款、第二項所明
    定。
四、經查：本件受處分人即異議人甲○○所有之車號Ｍ７─９９１３號自小客車，確
    於九十一年二月二十八日十時四十八分許，行經國道一號南向二七六公里處，因
    速限一○○公里，時速一一一公里，超速十一公里，經科學測定違規，警員依採
    證照片「逕行舉發」，掣發公警局交字第ＺＤ0000000號舉發單，該舉發
    單並寄發至受處分人當時之戶籍地即台中市○區○○路段一一三號九樓之一，因
    「查無此人」無法送達而退件，原舉發單位乃於九十一年六月七日以公警國四交
    字第０９１０００６１０９號公告辦理公示送達等情，並有前揭舉發單影本、郵
    政機關無法投遞退件證明章、內政部警政署國道公路警察局第四警察隊公告各一
    件、舉發照片影本一幀可查；雖異議人辯稱皆因其住所之大廈管理員疏失所導致
    ，惟縱認屬實，該大廈管理員乃異議人之僱用人，故該僱用人之過失仍屬可歸責
    於異議人本人之過失。從而，受處分人所有之車號Ｍ７─９９１３號自小客車既
    有前揭違規行為，且舉發單依其當時之戶籍地址即汽車登記住址寄送在無法送達
    而退件後，原舉發單位亦已依法辦理公示送達，已生送達之效力。交通部公路總
    局臺中區監理所本於上開舉發通知單，在未有繳交罰鍰紀錄下據以裁罰，於法並
    無不合，本件異議為無理由，應予駁回。
據上論斷，應依道路交通管理處罰條例第八十七條第二項、道路交通案件處理辦法第
十九條，裁定如主文。
中      華      民      國    九十二    年      五      月     六    日
                                        臺灣臺中地方法院交通法庭
                                            法  官  王  靜  秋
右正本證明與原本無異。
如不服本裁定應於送達後五日內向本院提出抗告狀。
                                            書記官
中      華      民      國    九十二    年    五     月    六        日


司法院資訊處製作；財團法人民間司法改革基金會備份。
